【裁判字號】    95,上更(二),230
【裁判日期】    950712
【裁判案由】    偽造有價證券等
【裁判全文】
臺灣高等法院刑事判決             95年度上更(二)字第230號
上  訴  人
即  被  告  甲○○
義務辯護人  袁大蓉律師
上列上訴人因偽造有價證券等案件，不服臺灣新竹地方法院88年
度易字第23號，中華民國89年9月8日第一審判決（起訴案號：臺
灣新竹地方法院檢察署86年度偵字第2767號；併辦案號：臺灣新
竹地方法院檢察署89年度偵字第 175號）提起上訴，經判決後，
由最高法院第二次發回更審，本院判決如下：
    主  文
原判決撤銷。
甲○○共同連續意圖供行使之用，而偽造有價證券，處有期徒刑
肆年捌月。
變造之「鍾添富」、「陳榮均」身分證上甲○○、辛○○之照片
各壹枚、附表一編號九所示契約、編號十三所示送貨單、買賣契
約書、編號十五所示特販契約書上及附表四、附表五所示偽造之
「偉程汽車精品百貨行」印文、「鍾添富」之簽名、印文、指紋
及「陳榮均」之簽名、印文，及甲○○以「鍾添富」名義於萬泰
商業銀行新竹分行所設支票存款帳戶（帳號零貳參參零壹參捌玖
捌零伍）中偽簽之票據號碼、票面金額、發票日均不詳之支票伍
紙（均有兌現）及如附表三編號一至編號三五所示之支票參拾伍
紙均沒收。
    事  實
一、甲○○於84年 6月間，即以設立公司，冒用他人名義對外訂
    貨，再以偽造支票付款方式向各廠商行騙，及至84年10月25
    日為警查獲（此部分業經本院臺中分院以連續偽造有價證券
    罪，判處有期徒刑4年4月，並經最高法院於94年 2月25日駁
    回上訴確定）。而於上開詐欺案件偵查期間，甲○○未到庭
    應訊，經臺灣高雄地方法院檢察署於86年6月4日發布通緝。
    嗣於86年 7月間某日，甲○○在新竹市○○路遠東百貨公司
    附近，拾獲鍾添富所有於84年間遺失之身分證，為圖免遭緝
    獲歸案，及欲再以冒名設立公司行號行詐，竟意圖為自己不
    法之所有，將該身分證侵占入己（侵占遺失物部分已逾追訴
    權時效），並基於行使變造特種文書之犯意，將身分證上鍾
    添富照片撕下，換貼自己照片，藉以變造鍾添富身分證，足
    以生損害於鍾添富本人及戶政機關對身分證件管理之正確性
    。
二、甲○○變造鍾添富身分證後，即基於意圖為自己不法所有、
    偽造私文書（含印章、印文、署押）之概括犯意，並於不詳
    時地，分別委請不知情刻印者偽刻鍾添富印章 3枚後，於87
    年 3月23日，持變造之鍾添富身分證及偽刻之印章，前往臺
    灣中小企業銀行新明分行，在客戶印鑑卡上偽造鍾添富簽名
    1枚及印文2枚（如附表四編號一所示），再以偽造之私文書
    持向銀行承辦人員辦理開設支票存款帳戶（帳號：000-00-0
    00000 號），足以生損害於鍾添富及臺灣中小企業銀行。又
    於87年3月31日，以另1枚偽刻之鍾添富印章蓋用於千鶴實業
    有限公司（下稱千鶴公司）股東同意書、公司章程及變更登
    記申請書上（各偽造鍾添富印文 1枚，如附表四編號二至編
    號四所示），據以偽造該等私文書後，再持變造之鍾添富身
    分證及偽造之股東同意書等私文書向臺灣省政府建設廳申請
    股東、董事、公司章程變更登記。經臺灣省政府建設廳為書
    面之實質審查，而將偽刻之鍾添富印章蓋用於有限公司變更
    登記事項卡上（上有偽造之鍾添富印文 1枚，如附表四編號
    五所示），使鍾添富成為該公司董事（即負責人），甲○○
    並取得以鍾添富名義為負責人之公司執照及營利事業登記證
    ，足以生損害於鍾添富及臺灣省政府建設廳（嗣改制為經濟
    部中部辦公室）對公司登記事項管理之正確性。甲○○復於
    87年 4月9日，持變造之鍾添富身分證及另1枚偽刻之鍾添富
    印章，前往萬泰商業銀行新竹分行，在支票存款開戶申請暨
    約定書上偽簽鍾添富姓名1枚、偽造鍾添富印文1枚，並在印
    鑑卡上偽造鍾添富印文 1枚（如附表四編號六、編號七所示
    ），而偽造該等私文書，持向銀行承辦人員開設支票存款帳
    戶（帳號：000000000000號），足以生損害於鍾添富及萬泰
    商業銀行。甲○○旋再持變造之鍾添富身分證，以鍾添富為
    負責人之千鶴公司執照、營利事業登記證及申請變更登記所
    偽刻之印章，於87年 4月18日，前往富邦商業銀行中壢分行
    ，偽造鍾添富印文、鍾添富簽名各 1枚於銀行更換戶名印鑑
    申請書上（如附表四編號八所示），將原千鶴公司代表人黃
    金鎮更換為鍾添富，據以偽造該私文書，再持向銀行承辦人
    員領用甲存支票，足以生損害於鍾添富及富邦商業銀行。復
    於87年 6月8日、9日，以原申請變更登記所偽刻之鍾添富印
    章蓋用於千鶴公司股東同意書、公司章程及變更登記申請書
    上（各偽造鍾添富之印文 1枚，如附表四編號九至編號十一
    所示）而偽造該等私文書，再持向臺灣省政府建設廳申請股
    東、董事、公司章程之變更登記，使黃金鎮再度成為該公司
    董事。又於同年 7月27日以同一偽刻鍾添富印章蓋用於千鶴
    公司股東同意書上（偽造鍾添富之印文 1枚，如附表四編號
    十二所示）而偽造該私文書，再向臺灣省政府建設廳申請公
    司解散登記，均足以生損害於鍾添富及臺灣省政府建設廳（
    嗣改制為經濟部中部辦公室）對公司登記事項管理之正確性
    。
三、甲○○於取得上開支票簿，及完成變更千鶴公司負責人為鍾
    添富後，即對外自稱係千鶴公司或未經設立登記之偉程汽車
    精品百貨行、偉程工程股份有限公司、偉程貿易有限公司負
    責人，同時雇用不知情之郭銘昌負責擔任倉庫主任管理財物
    ，再連續以千鶴公司、未經設立登記之偉程汽車精品百貨行
    、偉程工程股份有限公司及偉程貿易有限公司之名義，對外
    以上開公司、行號成立須訂購辦公器材、家俱之虛詞，向附
    表一所示廠商詐稱訂貨，並多次以鍾添富名義偽造如附表一
    編號九、十三、十五之契約、送貨單等私文書（附表一編號
    九之室內設計工程合約書上有偽簽之鍾添富姓名 2枚；編號
    十三之買賣契約書上有偽簽之鍾添富姓名及偽造之鍾添富印
    文各 1枚；編號十五之特販契約書，甲○○除偽簽鍾添富之
    姓名及偽造鍾添富之印文各 1枚外，另行偽造偉程汽車精品
    百貨行之印文 1枚（即將委託不知情之不詳姓名年籍之人所
    偽刻之偉程汽車精品百貨行之印章 1枚蓋用於該特販契約書
    上），而偽以偉程貿易公司負責人鍾添富之名義與德詮電器
    行負責人癸○○簽約），復基於偽造有價證券之概括犯意，
    連續偽造票據號碼、票面金額、發票日均不詳，付款人為萬
    泰商業銀行新竹分行之支票 5紙（均有兌現）及如附表三編
    號一至編號三十之支票30紙（其中編號二四至編號三十之支
    票 7紙均有兌現）持以行使之；另附表一編號三、八、十、
    十八之4 筆交易，則僅偽以上開公司負責人鍾添富名義為之
    （未使用偽造之支票，亦未訂立任何書面契約），使各廠商
    陷於錯誤，依約交貨後，如由甲○○收貨，即在各廠商之出
    貨單上，偽造「鍾」之署押，以表示收受貨物之意思，並交
    還廠商收執，足以生損害於各廠商及鍾添富。而詐得貨物則
    存放於新竹市○○路 451號倉庫內，由郭銘昌看管，並即載
    往他處出售。總計甲○○於87年 4月間，以千鶴公司、未經
    設立登記之偉程汽車精品百貨行、偉程工程股份有限公司及
    偉程貿易有限公司負責人鍾添富名義對外所詐得財物，共計
    19,375,157元。嗣於87年5月1日夜間11時30分許，郭銘昌與
    不知情之張宮郡在上開倉庫搬運物品時為警查獲，並循線尋
    獲甲○○。
四、甲○○為警查獲後，為免身分遭警識破，並圖卸免刑責，即
    基於同一行使偽造私文書及署押之概括犯意，冒用「鍾添富
    」名義應訊，並接續於87年 5月2日下午5時許，於新竹市警
    察局第三分局逮捕通知書上；同日下午 5時30分許在告知權
    利書上；同日夜間11時許，在夜間詢問犯罪嫌疑人同意請示
    單上偽簽「鍾添富」簽名各1枚及按捺指印各1枚，而偽造逮
    捕通知書及夜間詢問犯罪嫌疑人同意請示單等私文書（逮捕
    通知書表示簽名人已知悉其受逮捕之原因及要否通知親友之
    意旨，並足為簽名人出具收受該逮捕通知之證明；夜間詢問
    犯罪嫌疑人同意請示單則表示同意司法警察夜間詢問；告知
    權利書，係警員為證明詢問程序確依刑事訴訟法規定而為，
    並於筆錄開端直接載明，甲○○於該告知權利書上偽簽「鍾
    添富」簽名，並無任何表明為文書之意）；復於87年5月2日
    下午 7時30分許，在新竹市警察局第三分局警員洪嘉崇製作
    之警詢筆錄上偽造「鍾添富」簽名1枚與指印9枚；又於同日
    夜間 9時45分許，接續在臺灣新竹地方法院檢察署檢察官偵
    訊筆錄上偽造「鍾添富」簽名 1枚，同時在臺灣新竹地方法
    院檢察署收受刑事保證金通知書上偽造「鍾添富」簽名 1枚
    （表示已收受保證金通知之私文書），使鍾添富處於受刑事
    追訴之危險及妨礙偵查機關對於犯罪行為人之追訴，足以生
    損害於鍾添富及偵查機關偵查案件之正確性。嗣經臺灣新竹
    地方法院於前開案件傳訊鍾添富及被害人等人指認後始查知
    上情。
五、甲○○復與辛○○（業經本院以90年度上易字第1334號判處
    有期徒刑3年6月確定）共同基於概括犯意聯絡，由辛○○出
    資 400,000元，並由甲○○透過不知情之葉建宏，向不知情
    之活力康有限公司（下稱活力康公司）原負責人陳盛和買受
    該公司。嗣由辛○○提供照片，再由甲○○委請不知情之不
    詳姓名年籍之人換貼辛○○照片於「陳榮均」身分證上，藉
    以變造「陳榮均」之身分證，足以生損害於陳榮均及戶政機
    關對身分證件管理之正確性。甲○○為使辛○○以「陳榮均
    」名義擔任活力康公司董事，遂利用不知情之刻印者偽刻大
    小略異之「陳榮均」印章各1枚，隨即持較小之1枚印章，在
    活力康公司之公司章程、股東同意書上分別偽造「陳榮均」
    之印文1枚、5枚（如附表四編號十三、編號十四所示），據
    以偽造公司章程、股東同意書，再連同變造之「陳榮均」身
    分證，交由不知情之會計師（姓名、年籍均不詳）向臺北市
    政府建設局申請公司變更登記，經臺北市政府建設局為書面
    之實質審查而准予變更登記，「陳榮均」遂成為活力康公司
    之董事（即負責人），甲○○、辛○○並取得以陳榮均名義
    為負責人之公司執照及營利事業登記證（上各有偽造之陳榮
    均印文 1枚，如附表四編號十五、編號十六所示），足以生
    損害於陳榮均本人及臺北市政府建設局對公司登記事項管理
    之正確性。嗣於同年月17日，甲○○復檢具蓋有偽造「陳榮
    均」印文 1枚之活力康公司執照（印章較大者）、變造之「
    陳榮均」身分證及上開所偽刻較大之「陳榮均」印章 1枚前
    往寶島商業銀行儲蓄部，在存戶代表人更換申請書簽名欄上
    ，偽簽「陳榮均」姓名 1枚，及蓋用上開較大之印章偽造「
    陳榮均」印文 1枚；並在該銀行支票印鑑卡（一式二份）上
    ，偽造「陳榮均」（印章較大者）印文各 1枚（如附表四編
    號十七、編號十八所示），而偽造上開申請書 1紙、支票印
    鑑卡（一式二份）2 紙，持向銀行承辦人員申請活力康公司
    負責人印鑑之變更（即將陳盛和變更為「陳榮均」；併辦意
    旨誤載為向寶島商業銀行申請新帳戶），據以領用甲存支票
    ，足以生損害於陳榮均本人及寶島商業銀行。甲○○、辛○
    ○ 2人完成前開手續後，並將活力康公司設址於臺北市○○
    ○路○段379巷12號10樓之1（未據變更登記）。
六、甲○○、辛○○於完成變更活力康公司之負責人為陳榮均，
    並取得上開支票簿後，即於87年 6月間某日，在臺北市○○
    路 260號設立龍江文教機構，由辛○○以「陳榮均」名義擔
    任店長；甲○○冒名「蕭雙旺」（擔任活力康公司總經理、
    龍江文教機構經理），連續以上開所偽刻較大之「陳榮均」
    印章蓋於支票之發票人欄，藉以偽造詳如附表三編號三一至
    編號三五所示之支票 5紙；並與所聘僱不知情之職員林義泉
    、劉漢庭等人，或單獨、或數人，以活力康公司或龍江文教
    機構名義假意買賣，向林文榜等不特定商家，一次或多次詐
    購各式電腦、視聽音響（財物）或勞務（利益）等，使各該
    商家陷於錯誤，而交付之（其等各次詐欺之犯罪時間、地點
    、犯罪方式、被害人、所得財物或利益等，詳如附表二所示
    ），總計甲○○與辛○○於87年6、7月間，以活力康公司、
    龍江文教機構之負責人陳榮均名義對外所詐得之財物或利益
    ，共計 8,742,002元），辛○○、甲○○則以如附表三編號
    三一至編號三五所示之偽造支票交付、或約期另行收款虛應
    各商家以搪付貨款，再迅於同年 7月下旬，將所詐得之物品
    搬離無蹤。迨附表二所示之被害人尋找無著，交付之支票屆
    期經提示亦均不獲兌現，始知受騙。嗣經警循線查知上情，
    並扣得所詐得之電腦螢幕 8個、冰箱1台、影印機1台、電話
    交換機1台、電話機17具、電腦主機外殼 5個、小圓桌1張、
    辦公椅2張、鍵盤12個、滑鼠10個、喇叭12盒、電腦聲霸卡4
    片、電腦夾7個、護目鏡7個、電腦防塵套13個、滑鼠墊25個
    、打卡鐘1個等物品。
七、案經巳○○等人訴請新竹市警察局第三分局報告及臺灣新竹
    地方法院函請臺灣新竹地方法院檢察署檢察官偵查起訴，暨
    臺北市政府警察局報請臺灣臺北地方法院檢察署移送併案審
    理。
    理  由
一、證據能力
（一）按92年 1月14日修正通過之刑事訴訟法施行前，已繫屬於
      各級法院之案件，其以後之訴訟程序，應依修正刑事訴訟
      法終結之。但修正刑事訴訟法施行前已依法定程序進行之
      訴訟程序，其效力不受影響，刑事訴訟法施行法第7條之3
      定有明文。查證人壬○○、己○○、楊君儀、張育誠、子
      ○○、楊龍子、寅○○、丙○○、朱漢利、顏和平、陳美
      惠、卯○○、丑○○、癸○○、戊○○、乙○○、丁○○
      、賴明雄、巳○○、庚○○、郭銘昌、林文榜、沈玠忠、
      鄭哲揚、劉嘉習、張哲雄、徐鳴意、胡小美、潘正倫、徐
      順全、何祈宏、許永富、劉漢庭等人於警詢之詢問筆錄，
      均係於92年 1月14日修正通過之刑事訴訟法施行前，已依
      法定程序進行之訴訟程序，其效力不受影響。上開壬○○
      等人於警詢所為陳述，均有證據能力。況當事人、代理人
      或辯護人於法院調查證據時，知有第159條第1項不得為證
      據之情形，而未於言詞辯論終結前聲明異議者，視為有前
      項之同意，同法第159條之5亦有明定。本件被害人壬○○
      、己○○、楊君儀、張育誠、子○○、楊龍子、寅○○、
      丙○○、朱漢利、顏和平、陳美惠、卯○○、丑○○、癸
      ○○、戊○○、乙○○、丁○○、賴明雄、巳○○、庚○
      ○、郭銘昌、林文榜、沈玠忠、鄭哲揚、劉嘉習、張哲雄
      、徐鳴意、胡小美、潘正倫、徐順全、何祈宏、許永富、
      劉漢庭等人於警詢指訴，固係審判外之言詞陳述，惟被告
      及辯護人於本院審理時就被害人壬○○等人警詢筆錄之證
      據能力，均未聲明異議，本院審酌上開被害人警詢均在自
      由意志下陳述，作為被告犯罪證據，應屬適當，依同法第
      15 9條之5第1項規定，亦有證據能力。
（二）依大法官會議釋字第 582號解釋意旨，共同被告於被告案
      件中係屬證人，法院應踐行人證之法定調查程序，始具有
      證據能力；而共同被告於被告案件中之警詢、偵查中陳述
      ，因被告無從為詰問，而有礙被告之對質詰問權，應無證
      據能力。法院就被告之案件對其他共同被告或與被告有共
      犯關係之人調查，均應依人證之調查程序傳喚該共同被告
      或共犯到場，命其立於證人之地位而為陳述，並通知被告
      ，使被告有與之對質及詰問其現在與先前陳述之瑕疵的機
      會，以確保其對質詰問權，並藉以發現實體真實（最高法
      院94年度台上字第1776號判決意旨參照）。依上開大法官
      會議解釋及最高法院判決意旨，法院如於共同被告以證人
      身分到庭陳述，訊問被告對共同被告之審判外陳述有何意
      見，並准許被告對於共同被告當庭及先前陳述進行詰問，
      即已賦予被告對於共同被告對質詰問之機會，此時共同被
      告於審判外陳述之瑕疵，應已治癒，而具有證據能力。查
      共犯辛○○於警詢、偵查中本於被告身分所供，業經本院
      本審以證人身分到庭陳述，有筆錄在卷可考。則被告辛○
      ○上開所供，對於被告應有證據能力。
二、訊據被告即上訴人甲○○固坦承於上開時地，持變造之鍾添
    富身分證，冒用鍾添富名義變更為千鶴公司之董事，並至銀
    行開戶領取支票簿，向附表所示之廠商購貨，及為警查獲時
    以鍾添富名義應訊等事實，惟矢口否認有偽造有價證券犯行
    ，辯稱：鍾添富身分證換貼成我的照片係陳超群所為，由辰
    ○○拿給我使用，鍾添富本人知情並同意我使用，嗣將變造
    之鍾添富身分證交由陳超群轉交會計師事務所辦理變更登記
    ，而將千鶴公司之董事變更為鍾添富，且申請甲存支票、開
    設支票存款帳戶均是陳超群帶我去辦理，僅負責簽名而已。
三、經查：
（一）被告持變造之鍾添富身分證及偽刻之鍾添富印章，分別前
      往臺灣中小企業銀行新明分行、萬泰商業銀行新竹分行，
      偽造支票存款開戶申請暨約定書、印鑑卡，向銀行承辦人
      員辦理開設支票存款帳戶，復前往富邦商業銀行中壢分行
      ，偽造鍾添富名義之印鑑申請書，將原千鶴公司代表人黃
      金鎮更換為鍾添富，再持向銀行承辦人員領用甲存支票。
      復先後偽造千鶴公司股東同意書、公司章程及變更登記申
      請書，持向臺灣省政府建設廳申請股東、董事、公司章程
      變更登記，使鍾添富成為該公司董事（即負責人），及使
      黃金鎮再度成為該公司董事。後又偽造千鶴公司股東同意
      書，再向臺灣省政府建設廳申請公司解散登記等情，業據
      被告於警詢、原審及本院審理時坦承不諱，復有上開銀行
      之支票存款開戶申請暨約定書、印鑑卡、印鑑申請書、千
      鶴公司股東同意書、公司章程及變更登記申請書等在卷可
      稽，此部分事實自堪以認定。
（二）被告於取得上開支票簿及完成變更千鶴公司負責人為鍾添
      富後，即對外自稱係千鶴公司或未經設立登記之偉程汽車
      精品百貨行、偉程工程股份有限公司、偉程貿易有限公司
      負責人，同時雇用不知情之郭銘昌負責擔任倉庫主任管理
      財物，再連續以千鶴公司、未經設立登記之偉程汽車精品
      百貨行、偉程工程股份有限公司及偉程貿易有限公司之名
      義，對外以上開公司、行號成立須訂購辦公器材、家俱等
      詞，向附表一所示廠商詐稱訂貨，並多次以鍾添富名義偽
      造如附表一編號九、十三、十五之契約、送貨單等私文書
      等事實，業據被告於警詢、偵查、原審及本院本審坦承不
      諱，核與被害人壬○○（見87年度偵字第2767號卷第17頁
      正面至第18頁正面、第98頁正面）、己○○（見同上偵查
      卷第21頁反面至第22頁正面）、楊君儀（見同上偵查卷第
      23頁反面至第24頁正面）、張育誠（見同上偵查卷第25頁
      反面至第26頁正面、第97頁正面）、子○○（見同上偵查
      卷第27頁反面至第28頁正面、第98頁反面）、楊龍子（見
      同上偵查卷第29頁反面至第30頁正面）、寅○○（見同上
      偵查卷第31頁、第99頁正面）、丙○○（見同上偵查卷第
      32頁、第97頁反面）、朱漢利（見同上偵查卷第35頁）、
      顏和平（見同上偵查卷第36頁反面、第99頁反面）、陳美
      惠（見同上偵查卷第38頁反面至第39頁正面、第98頁正面
      ）、卯○○（見同上偵查卷第40頁反面至第41頁正面、第
      99頁正面）、丑○○（見同上偵查卷第165頁正面至第166
      頁正面）、癸○○（見同上偵查卷第 131頁）、戊○○（
      見同上偵查卷第135頁）、乙○○（見同上偵查卷第137頁
      ）、丁○○（見同上偵查卷第 138頁）、賴明雄（見同上
      偵查卷第 142頁）於警詢指述及巳○○（見同上偵查卷第
      19頁、第100頁正面）、庚○○（見同上偵查卷第140頁）
      於警詢指述之被害情節相符，復有訂購單、出貨單、估價
      單、喜美資訊有限公司應收帳款明細表、贓物領據、銷貨
      明細單、如附表一所示偽造之契約書、送貨單、如附表三
      編號一至編號三十所示偽造之支票30紙（其中編號二四至
      編號三十之支票 7紙均有兌現）、萬泰商業銀行新竹分行
      函附支票存款票據領用紀錄查詢單所示票據號碼、票面金
      額、發票日均不詳之偽造支票 5紙（均有兌現）、如附表
      四編號一至編號十二所示之偽造私文書、登載不實之公文
      書、如附表五所示被告偽造被害人「鍾添富」簽名、指印
      等署押之逮捕通知書、警詢筆錄、偵訊筆錄等在卷可稽（
      見同上偵查卷第51頁、第107頁、第108頁、第 133頁、第
      103頁至第105頁、第42頁至第48頁、第144頁、第153頁至
      第155頁、第167頁及原審卷第 195頁）。又被告於上開警
      詢筆錄偽簽「鍾添富」姓名之筆跡，與被告當庭書寫「鍾
      添富」之筆跡，經原審送內政部警政署刑事警察局鑑驗結
      果確係相符等情，亦有該局89年1月28日刑鑑字第10915號
      鑑驗通知書暨筆跡鑑驗說明附卷可稽（見原審卷第 145頁
      、第146頁）。且被告於同一月份，訂購物品價值達19,37
      5,157 元，復坦承有部分貨品已經變賣週轉花用，自始即
      均以「鍾添富」之名義訂購貨物，及以「鍾添富」名義開
      立支票付款，顯見被告自白詐欺犯行確與事實相符。
（三）被告於本院前審雖辯稱：部分被害人所受損害金額不符，
      及部分被害人尚未交貨或已將貨物取回云云，且其間甚至
      有少數偽簽之支票兌現。惟各被害人所受損害金額，業據
      其等於警詢、原審乃至本院前審供陳明確，並提出合約書
      、訂購單、出貨單、估價單、應收帳款明細表、銷貨明細
      單、被告偽簽之支票影本等資料為證，自堪憑信；況被害
      人是否浮報損失金額，被告並未提出積極證據證明，參以
      被告於偵查中未就此點提出辯解，及至本院前審爭執各被
      害人所受損害之金額，自無足採。再被害人尚未交貨，係
      指犯罪結果尚未發生，縱已將貨物取回，於已然成立之犯
      罪亦不生任何影響。另已兌現之萬泰商業銀行新竹分行函
      附支票存款票據領用紀錄查詢單所示票據號碼、票面金額
      、發票日均不詳之偽造支票 5紙以及附表一編號二四至編
      號三十之支票 7紙，均非用以支付如附表一所示被害廠商
      之貨款，且被告偽簽支票持以行使，卻僅兌付其中一小部
      分，適足以證明欲拉長上開支票存款帳戶之使用期限，俾
      便簽發更多之偽造支票向廠商詐騙。被告辯稱有少部分偽
      簽支票兌現，亦難為有利之認定。
（四）被告雖辯稱：所使用之鍾添富身分證係陳超群（已死亡）
      所變造，再由辰○○交付，鍾添富本人知情，並同意使用
      等語。查證人辰○○於本院前審雖證稱：他（指鍾添富）
      之前欠我60,000元，把他的機車交給我，順便將他的身分
      證押在我這邊，大概是 83、4年的時候，他跟我借完錢後
      ，我找不到他的人，有一次去他家，剛好遇到他的人，他
      說沒有錢，把機車、買賣契約書及行照交給我，叫我幫他
      賣掉，……身分證要做過戶機車之用，辦好後，我將身分
      證交還給他，後來因為不夠，我問他尾款如何處理，他說
      他的信用良好，看是否有人要用，後來我才找到我的朋友
      金超群，本名叫陳超群，找金超群幫鍾添富辦貸款，要還
      我錢，金超群說給他當人頭，鍾添富同意金超群使用他的
      身分證，當天就替鍾添富還30,000元，就將鍾添富的身分
      證交給金超群，鍾添富當時也在場，後來金超群又去查鍾
      添富的信用，後來查出信用良好，就替他付完尾款……金
      超群因為89年空難逝世等語；惟辰○○於本院前審同時證
      稱：我並未曾將鍾添富身分證交付被告，也未看過金超群
      將鍾添富身分證換掉等語（見本院上訴卷第162頁、第163
      頁）。且被害人鍾添富於本院前審與證人辰○○當庭對質
      時，堅稱不認識辰○○，同時證稱：我身分證正本有拿去
      向地下錢莊借過錢，還有機車的行照，後來我就去執行假
      釋撤銷，其他事情我就不知道……我沒有同意將身分證交
      給地下錢莊，讓他們以我的名義開公司、申請支票，因為
      向地下錢莊借錢要押身分證，借錢是84年的事，錢我已經
      還了一部分，他們將我的機車拿去，身分證也沒還我，是
      新竹市的地下錢莊……地下錢莊的人是否就是辰○○，那
      麼久了，沒有印象……我84年曾經因為假釋出獄，沒有身
      分證，就去申請，後來拿去借錢，借錢他們沒有將身分證
      還我，我也無法找到他們，所以就去申請遺失補發，第 2
      張身分證就是85年2 月15日這次，我拿去買車，因為我差
      他20,000元，車行的沒有還我，後來我就去執行了等語（
      見同上卷第165頁、第166頁、第168 頁）。證人辰○○雖
      證稱有自被害人鍾添富收受身分證，然辰○○係轉交金超
      群，並未交由被告．亦未見金超群交付被告；而被害人鍾
      添富明確否認有將身分證提供他人設立公司、開立帳戶等
      情，且被告（冒名鍾添富）於警詢供稱：都是我一個人在
      詐騙，沒有別人因而獲利等語（見偵查卷第6頁正面），
      嗣於原審復提出刑事自首狀，坦承係拾獲鍾添富之身分證
      而予以侵占，冒用鍾添富名義開設公司，及因涉犯詐欺案
      件，而冒用鍾添富名義應訊（見原審卷第127 頁），及至
      本院前審89年11月3 日審理雖已改稱：鍾添富的身分證是
      我朋友金超群交給我的，其上照片也是他換貼的等語（見
      本院上訴卷第31頁），然被告於本院前審94年4月6日及 7
      月3日復供稱：我在86年7月間某日在新竹中正路遠東百貨
      附近拾獲鍾添富身分證，我將其上之照片撕下換成自己的
      照片，復冒用鍾添富名義而虛設千鶴公司詐騙等語（見本
      院上訴卷第55頁、第104 頁），迨至本院前審91年2月8日
      審理時始又改稱：鍾添富之身分證係辰○○拿給我用的，
      因為鍾添富欠辰○○錢，我又被通緝，所以辰○○問鍾添
      富將身分證給我用，鍾添富有答應，也知道這件事，而辰
      ○○給我時，該身分證已經變造好了等語（見本院上訴卷
      第134 頁）。按依常情判斷，倘被告係經金超群或辰○○
      提供鍾添富身分證，並知業已獲得鍾添富同意使用，則被
      告就以鍾添富身分證辦理設立千鶴公司之事並不構成犯罪
      ，被告自無於警詢、原審及本院前審多次坦承冒用鍾添富
      名義虛設公司詐騙之理，且金超群既經鍾添富同意提供身
      分證設立公司，金超群本得合法行使鍾添富之身分證，又
      何須將鍾添富身分證換貼成被告相片，徒增觸犯變造特種
      文書之罪？尤以被告於本院本審審理時坦承僱用辰○○擔
      任司機，辰○○並與被告共同涉嫌以活力康公司向廠商詐
      騙財物，與被告利害關係一致，所為證言，自難採信。足
      見被告辯稱鍾添富之身分證係陳超群所變造，再由辰○○
      交付，鍾添富本人知情，並同意使用等語，不足採信。
（五）被告於84年 6月間，即以設立公司，冒用他人名義對外訂
      貨，再以偽造支票付款方式向各廠商行騙，及至84年10月
      25日為警查獲（此部分業經本院臺中分院以連續偽造有價
      證券罪，判處有期徒刑4年4月，並經最高法院於94年 2月
      25日駁回上訴確定）等情，有臺灣臺中地方法院87年度訴
      緝字第713號及最高法院94年度台上字第961號判決在卷可
      參。再共犯辛○○於警詢、偵查中供稱：係87年 6月初與
      甲○○認識，……而他向我表示有能力可以虛設公司行號
      向廠商詐騙財物而短期致富，因我急需用錢，故才和他共
      謀組詐騙集團後，由甲○○向綽號「小葉」者聯繫，並由
      我出資 400,000元購得「活力康」公司執照，再由甲○○
      負責將我提供之相片偽造出「陳榮均」身分證乙枚……，
      俟公司資料及地點就緒後，即開始向廠商叫貨詐騙財物等
      語，辛○○於本院亦以證人身分結稱警詢、偵查所供屬實
      。依上開事證所示，被告於84年 6月間起．即有以設立公
      司，冒用他人名義對外訂貨，再以偽造支票付款方式向各
      廠商行騙。而被告於上開詐欺案件偵查期間，未到庭應訊
      ，經臺灣高雄地方法院檢察署於86年6月4日發布通緝，有
      本院被告全國前案記錄表在卷為憑。足證被告係為再以冒
      名設立公司，向廠商詐騙財物；及圖免遭緝獲，乃於拾獲
      鍾添富所有於84年間遺失之身分證時，將該身分證侵占入
      己，並變造使用至灼。
（六）本院前審向萬泰商業銀行新竹分行調取鍾添富甲存及乙存
      所有存取款項往來明細，並向富邦銀行中壢分行調閱千鶴
      公司甲存及乙存帳戶所有存取款往來明細，經查證結果，
      千鶴公司甲存及乙存帳戶所有存取款項往來明細部分，該
      公司乙存帳戶自87年 3月被告犯罪行為開始，並無任何一
      筆存款；另該公司甲存帳戶，自87年3月3日開始（有存款
      餘額45元），至87年 6月5日（存款餘額為0元），其間往
      來明細之存款餘額最多一筆為 289,964元，核與被告對外
      交易之金額逾千萬元相較，相去甚遠，有富邦銀行中壢分
      行91年3月26日（91）富壢字第047號函及往來明細在卷可
      按（見本院上訴卷第175頁至第194頁）。又鍾添富在萬泰
      商業銀行新竹分行乙存帳戶內，自87年4月4日起（餘額50
      0,000元），至87年4月28日止（餘額為29,639元），其間
      往來明細最大一筆餘額為同年月24日之1,079, 666元，亦
      核與被告對外交易之金額逾千萬元，相差甚大，且該最大
      一筆餘額，亦於同一日遭現金提領；該帳戶往來明細時間
      前後不到一個月，即未再有往來。至甲存帳戶部分，則未
      有任何交易，有該行91年3月13日（91）新竹字第021號函
      及往來明細在卷可稽（見本院上訴卷第196頁至第199頁）
      。足見被告於向各廠商訂貨時，已無資力給付貸款，被告
      係出於不法所有之意圖無疑。
（七）雖被告於88年12月29日向檢察官坦承犯行表示願接受裁判
      之意思，並於翌日提出刑事自首狀一紙（見89年度偵字第
      175號卷第 2頁至第3頁）。惟被告涉嫌本件犯行，業經臺
      灣新竹地方法院檢察署於88年10月4日以竹檢崇毅字第204
      69號函知原審稱：該名自稱鍾添富之男子為被告甲○○等
      情，有該函文在卷可按（見原審卷第82頁）。足見被告係
      於犯罪經有偵查犯罪職權之公務員知悉後，始向檢察官提
      出自首並願接受裁判之意，核與刑法第62條前段所定自首
      要件不符。
（八）事實欄五至六部分，業據被害人林文榜於警詢（見87年度
      偵字第 15316號卷第27頁至第29頁）、沈玠忠於警詢（見
      同上偵卷第30頁至第32頁）、寧遠電腦網路有限公司實際
      負責人鄭哲揚於警詢（見同上偵卷第33頁至第36頁）、向
      穩企業有限公司業務專員劉嘉習於警詢（見同上偵卷第48
      頁至第50頁）及臺灣臺北地方法院審理時（見88年度易字
      第1885號卷第 137頁）、臺灣文筆機構業務主管張哲雄於
      警詢（見同上偵卷第58頁至第59頁）、生活概念科技股份
      有限公司區經理徐鳴意於警詢（見同上偵卷第63頁至第66
      頁）及赫德資訊有限公司會計胡小美於警詢（見同上偵卷
      第67頁至第69頁）及臺灣臺北地方法院審理時（見88年度
      易字第1885號卷第133頁至第134頁）、原毅實業有限公司
      業務員潘正倫於警詢（見同上偵卷第70頁至第73頁）及立
      德資訊公司負責人徐順全於警詢（見同上偵卷第73頁至第
      75頁）、葳訊企業有限公司業務員何祈宏於警詢（見同上
      偵卷第75頁至第77頁）及許永富於警詢（見87年度偵字第
      22947 號卷第10頁至第11頁）與臺灣臺北地方法院審理時
      （見88年度易字第1885號卷第138頁至第139頁）指述歷歷
      ，並經證人陳盛和（見88年度易字第 1885號卷第108頁、
      第109頁）、陳榮均（見同上卷第130頁至第 131頁）、劉
      漢庭於警詢（見87年度偵字第 15316號卷第37頁至第40頁
      ）證述屬實，復有寶島商業銀行儲蓄部88年8月4日寶銀儲
      蓄字第 88197號函附活力康公司負責人開戶暨更換申請書
      、印鑑卡、公司執照、臺北市政府營利事業登記證、偽造
      「陳榮均」身分證（均影本）；臺北市政府建設局87年 6
      月5日建一字第 87297191號函（核准活力康公司申請變更
      登記覆函）所附活力康公司章程、股東同意書（均影本）
      ；生活概念科技股份有限公司商品訂購成交單 3紙、統一
      發票 3紙、附表三編號三一所示支票暨其退票理由單各乙
      紙（均影本）（見88年度易字第1885號卷第144頁至第150
      頁）；赫德資訊有限公司報價單乙紙、電腦銷售合約書乙
      份（均影本）；強太實業股份有限公司出貨單 2紙、崑碁
      電腦股份有限公司出貨單 8紙、附表三編號三二、編號三
      三所示支票暨其退票理由單各乙紙（均影本）；向穩企業
      有限公司出貨單6紙、統一發票3紙、器材買賣合約書乙份
      、附表三編號三四、編號三五所示支票暨其退票理由單各
      乙紙（均影本）等附卷可稽（見88年度易字第1885號卷第
      176頁至第184頁、第51頁至第67頁、第153頁至第162頁、
      第163頁至第174頁、第39頁至第50頁），復有贓物電腦螢
      幕 8個、冰箱乙台、影印機乙台、電話交換機乙台、電話
      機17具、電腦主機外殼5個、小圓桌乙張、辦公椅2張、鍵
      盤12個、滑鼠10個、喇叭12盒、電腦聲霸卡4片、電腦夾7
      個、護目鏡 7個、電腦防塵套13個、滑鼠墊25個、打卡鐘
      乙個扣案可證。再共犯辛○○於警詢、偵查中供稱：係87
      年 6月初與甲○○認識，……而他向我表示有能力可以虛
      設公司行號向廠商詐騙財物而短期致富，因我急需用錢，
      故才和他共謀組詐騙集團後，由甲○○向綽號「小葉」者
      聯繫，並由我出資 400,000元購得「活力康」公司執照，
      再由甲○○負責將我提供之相片偽造出「陳榮均」身分證
      乙枚……，俟公司資料及地點就緒後，即開始向廠商叫貨
      詐騙財物，我們詐騙廠商電腦、行動電話、電腦相關設備
      、裝潢，被害人有沈玠忠、寧遠公司、新禾公司、赫德、
      原毅、立德、新遠東、林文榜、向穩、葳訊、臺灣文筆機
      構、泰一電器…。（提示：偵字第 15316號卷之警詢筆錄
      ，被害人指證被詐購物品及金額）除泰一公司部分，我不
      清楚外，其他部分沒意見等語（見87年度偵字第 22947號
      卷第1頁反面至第2頁、第74頁反面）。及至本院本審亦以
      證人身分結稱上開所供無訛。雖被告於本院本審坦承有此
      部分偽造文書及詐欺犯行，然否認有偽造支票之事，辯稱
      支票係由辛○○所開立等語，然被告係辛○○共同以虛設
      公司行號向廠商詐騙財物，並共謀組詐騙集團，被告與辛
      ○○共同在活力康公司營運期間，謀議由辛○○以「陳榮
      均」名義對外洽商，並在「陳榮均」印鑑啟用後，即偽簽
      「陳榮均」支票向廠商詐騙財物或利益，自應負共同正犯
      責任。被告辯稱並無偽造支票犯行，殊無足採，事證明確
      ，被告此部分犯行應堪認定
（九）被告辯護人於本院本審另稱：
  １、編號1 被告向壬○○購買鑽石並非詐欺：被告向壬○○訂
      購197萬元之鑽石等物，先支付 1百萬元支票3紙，面額分
      別為30萬、40萬及30萬做為定金。然壬○○嗣後並未交付
      任何物品給被告，於警詢時亦答稱無意告訴，換言之，壬
      ○○根本非詐欺之被害人，被告亦未對壬○○詐欺，壬○
      ○反因此獲得支票3紙未歸還（見87年偵字第 2767號卷第
      18 頁）。
  ２、編號8 被告對新光保全寅○○並無詐欺犯行：被告請寅○
      ○前來裝設保全系統，其時間係在87年4月29日，金額僅5
      萬元，包括機具和月費，付款期限尚未屆至，被告亦未簽
      發支票，換言之，寅○○根本尚未前來請款，且月費乃將
      來之勞務給付，原審未詳細勾勒即指被告此部分亦係詐欺
      犯行，自難令人甘服。由前述可知原審認定被告自始即意
      圖不法所有而對寅○○詐欺，實係無證據而推定犯罪事實
      ，更何況寅○○亦將伊提供之機具取回，並無損失，原審
      就此實有誤解。
  ３、被告請丙○○（尚群室內設計有限公司經理）前來裝潢，
      確實係依工程進度請款，此部份丙○○已證述被告已交付
      工程款12萬元在卷。丙○○於警詢中指稱係擔心甲○○拒
      絕付款而前來報案（見同前偵查卷第33頁），然丙○○就
      裝潢工程根本未完工，竟在收取部分款項後以擔心日後未
      能取得工程款為由，指訴甲○○詐欺，自非可採。
  ４、惟查：（１）被害人壬○○於警詢指稱，因為鍾添富（即
      被告）一直要求我要先把訂購物品先交付，可是我覺得可
      疑，找理由拖延時間，於今日（87年5月2日）中午12時許
      答應他要交付鑽石等物品時，警方便趕到將鍾添富當場逮
      捕，鍾添富交付之支票其中一張已跳票，另 2張我已存入
      帳戶，不知是否兌現等語（見同上偵查卷第18頁正面），
      並未供稱無意對被告提出告訴，且被告交付壬○○之支票
      票號0000000、0000000號均已退票，有該等支票退票單在
      卷可參（見同上偵查卷第 116頁）。足見被告確有詐欺意
      圖及行為，僅係止於未遂而已。（２）被害人寅○○於警
      詢指稱：於87年 4月27日鍾添富（即被告）叫我們公司到
      新竹市○○路15號 2樓裝保全系統，但尚未支付費用，機
      具和月費約 5萬元，後經警通知才知遭其詐騙等語（見同
      上偵查卷第31頁）。被告於委請寅○○安裝保全系統後，
      卻未依約付款，自有詐取不法利益之意圖。（３）被害人
      丙○○於警詢指稱：工程款共42萬元，鍾添富已付12萬元
      ，其餘30萬元是交付支票，並有被告以「鍾添富」名義與
      尚群室內設計有限公司簽訂之室內設計工程合約書、票號
      AP0000000、發票日87年5月15日、面額30萬元之臺灣中小
      企業銀行支票影本在卷可參（見同上偵查卷第 117頁至第
      122 頁）。且被告以鍾添富名義開立之上開臺灣中小企業
      銀行支票帳戶（帳號000-00-000000號）業於87年 5月8日
      列為拒絕往來戶，有臺灣中小企業銀行新明分行89年 3月
      30日89新明字第 767號函檢附存戶印鑑卡影本在卷可考。
      足見被告交付被害人丙○○上開支票作為工程款時，即有
      詐騙之意圖。被告辯護人此部分所辯，均無可採。
四、
（一）查被告自行變造鍾添富身分證、偽刻鍾添富印章，並檢具
      偽造之千鶴公司股東同意書、章程、變更登記申請書向臺
      灣省政府建設廳（嗣改制為經濟部中部辦公室）申請公司
      變更登記，又以鍾添富名義或千鶴公司負責人鍾添富名義
      向萬泰商業銀行申請更換印鑑或直接申請支票簿，復偽造
      鍾添富名義之合約書、送貨單等單據，持向訂貨廠商行使
      ，及以偽造之千鶴公司股東同意書、章程、變更登記申請
      書向臺灣省政府建設廳（嗣改制為經濟部中部辦公室）申
      請董事之變更（使黃金鎮再度成為該公司之董事）及公司
      解散登記；另以變造之陳榮均身分證、偽造之活力康公司
      股東同意書、章程向臺北市政府建設局申請公司變更登記
      ；及以陳榮均名義向寶島商業銀行申請變更該公司負責人
      印鑑，據以領用甲存支票，足以生損害於鍾添富、陳榮均
      、臺灣省政府建設廳（嗣改制為經濟部中部辦公室）及臺
      北市政府建設局對公司登記事項管理之正確性、萬泰商業
      銀行、寶島商業銀行，核被告此部分所為，均係犯刑法第
      216條、第210條之行使偽造私文書罪及第216條、第212條
      之行使變造特種文書罪。再被告以上開犯罪方法取得之支
      票簿，對外偽簽支票購貨，交付不特定廠商，係犯刑法第
      201條第1項之偽造有價證券罪；又被告以未經設立登記之
      偉程工程股份有限公司、偉程貿易有限公司名義，對外經
      營業務及為買賣契約之法律行為，係犯公司法第19條第 2
      項之罪；另被告就附表一編號三、八、十、十八及附表二
      編號一、二、三、五、六、七、八、九、十等未偽簽支票
      為交易之部分（附表二編號六有部分犯行未以偽簽之支票
      支付），係以虛設公司行號向不特定廠商詐取財物或利益
      ，使各廠商陷於錯誤，紛紛交貨或為勞務提供，此部分所
      為，係分別犯刑法第339條第1項之詐欺取財及第 2項之詐
      欺得利罪。至被告為警查獲後，多次以鍾添富之名義應訊
      ，並在逮捕通知書、夜間詢問犯罪嫌疑人同意請示單上偽
      造簽名、捺指印，而偽造逮捕通知書、夜間詢問犯罪嫌疑
      人同意請示單而提出交付警員，足以生損害於鍾添富及偵
      查機關偵查案件之正確性，係犯刑法第216條、第210條之
      行使偽造私文書罪；被告另在告知權利書上偽造簽名、捺
      指印，係犯刑法第 217條之偽造署押罪。被告為警查獲後
      之多次偽造署押行為，係為圖脫卸刑責，顯有自始至終在
      同一刑事訴訟程序各階段中偽造被冒名者署押之意，且係
      接續地對於同一被害人「鍾添富」及偵查機關警詢偵查案
      件正確性之同一法益為持續之侵害，足見被告確係基於單
      一之犯意接續為之無疑，應屬單純一罪。被告變造身分證
      後持以行使，變造之低度行為為行使之高度行為所吸收；
      又被告偽造印章、印文、署押均為偽造私文書之階段行為
      ，且偽造私文書後持以行使，偽造之低度行為為行使之高
      度行為所吸收；另被告偽造有價證券復加以行使，行使之
      低度行為為偽造之高度行為所吸收，均不另論罪。
（二）被告與辛○○就活力康公司、龍江文教機構部分所涉行使
      變造特種文書、行使偽造私文書、偽造有價證券、詐欺取
      財、詐欺得利等犯行間，具有犯意聯絡及行為分擔，均為
      共同正犯。被告委請不知情之不詳姓名年籍之人偽刻印章
      ，利用不知情之會計師持變造之身分證、偽造之公司股東
      同意書、章程等文書向臺北市政府建設局申請公司變更登
      記，以及指示不知情之張宮郡、林義泉、劉漢庭等人搬運
      、訂購或收取貨物等，均係間接正犯。
（三）被告行為後，刑法第56條業於94年2月2日廢止，並於95年
      7月1日施行，經比較新舊法結果，以舊法較有利於被告，
      應依刑法第2條第1項前段規定，仍適用修正前第56條規定
      論罪。被告先後多次行使變造特種文書、行使偽造私文書
      、偽造有價證券、詐欺取財、詐欺得利等犯行，各時間密
      接，犯罪構成要件相同，顯均係基於概括犯意為之，均為
      連續犯，應各依修正前刑法第56條連續犯規定論以一罪，
      並加重其刑。被告於上開時地申請支票簿、申請公司變更
      登記，所犯行使變造特種文書罪與行使偽造私文書罪，係
      一行為同時觸犯二罪名，為想像競合犯，應從一重處斷。
（四）被告行為後，公司法業於90年11月12日修正公布，其中第
      19條第2項修正為：「違反前項規定者，行為人各處1年以
      下有期徒刑、拘役或科或併科新臺幣 150,000元以下罰金
      ，並自負民事責任；行為人有二人以上者，連帶負民事責
      任，並由主管機關禁止其使用公司名稱」，與修正前同條
      文相較，僅作文字修改，刑度並無變更，經比較新舊法結
      果，適用新法對被告並無不利，爰依刑法第2條第1項但書
      ，適用修正後之公司法第19條第2 項規定。
（五）被告於附表一、附表二向廠商詐取貨物或勞務部分，除附
      表一編號三、八、十、十八及附表二編號一、二、三、五
      、七、八、九、十以外，均有交付同面額之偽造支票（附
      表二編號六有部分犯行係以偽簽支票支付），因行使偽造
      有價證券本含有詐欺性質，此部分自不另論詐欺罪。
（六）被告行為後，刑法第55條業於94年2月2日，將其中牽連犯
      部分廢止，並於95年7月1日施行，經比較新舊法結果，以
      舊法較有利於被告，應依刑法第2條第1項前段規定，仍適
      用修正前第55條後段規定論罪。被告上開犯行之目的均係
      為隱匿自己身分，逃避查緝，向廠商詐騙貨物或勞務，所
      犯上開行使變造特種文書罪、行使偽造私文書罪、偽造有
      價證券罪、違反公司法第19條第 2項之罪、詐欺取財罪、
      詐欺得利罪、偽造署押罪間，具有方法目的之牽連關係，
      應依修正前刑法第55條後段規定，從一重以偽造有價證券
      罪處斷。
（七）公訴人雖僅就被告甲○○以鍾添富或以千鶴公司、偉程汽
      車精品百貨行、偉程工程股份有限公司、偉程貿易有限公
      司負責人名義對外詐欺部分提起公訴，惟本件其餘犯行部
      分與業經起訴部分，均有裁判上一罪關係，為起訴效力所
      及，本院自得一併審究。
（八）被告係於86年 7月間，拾得鍾添富之身分證侵占入己，距
      檢察官起訴（87年10月8日）已逾1年之追訴權時效期間，
      且此部分復未據公訴人起訴或請求併案審理，自不得審究
      ，附此敘明。
五、原審對被告論罪科刑，固非無見。惟查：（一）原審就被告
    甲○○與辛○○共同以活力康公司或龍江文教機構詐騙不特
    定廠商部分，未及審酌，容有未合。（二）刑法第214 條所
    謂使公務員登載不實罪，須一經他人之聲明或申報，公務員
    即有登載之義務，並依其所為之聲明或申報予以登載，而屬
    不實之事項者，始足構成，若其所為聲明或申報公務員尚須
    為實質之審查，以判斷其真實與否，始得為一定之記載者，
    即非本罪所稱之使公務員登載不實（最高法院73年度台上字
    第1710號判例意旨參照）。關於經濟部對於有限公司辦理董
    事更名登記之審核流程，經本院前審函詢結果，經濟部函覆
    稱：我國公司法採準則主義，公司於備齊相關文件，公司登
    記主管機關即應依公司所附文件據以書面審查，如符合法令
    規定及程序，即應核准其登記；有關公司辦理董事更名登記
    ，公司於備齊申請書、董事身分證影本及變更登記表，公司
    登記主管機關即依上開書面審核原則，為否准之依據等語，
    有該部90年8月8日經（90）商字第09002168300 號函附於本
    院上訴卷可稽，本件被告未得鍾添富同意，以其名義申請登
    記為千鶴公司董事，復未得陳榮均同意，以其名義申請登記
    為活力康公司董事，臺灣省政府建設廳、桃園縣政府及臺北
    市政府建設局等相關承辦人員，尚須就其所提出之文件為書
    面之實質審查，判斷該申請資料之真實性，始得登載於經濟
    部公司執照及桃園縣、臺北市政府營利事業登記證上，非一
    經申報即有登載之義務，依上開判例意旨，尚難以刑法第21
    4 條規定繩諸被告，原審論以該罪，即有未洽。（三）附表
    一編號九所示被告與被害人丙○○約定室內設計工程承攬報
    酬雖為440,000 元，有該工程合約書在卷可稽。惟依被害人
    丙○○偵查及原審指稱工程報酬為420,000 元，被告僅給付
    定金120,000元，被告詐得300,000元，而附表一部分詐欺所
    得總數應為19,375,157元，原審認被告詐取被害人丙○○12
    0,000 元，並基此計算詐欺總額為19,195,157元，核與事實
    不符。（四）被告變造本件特種文書即身分證之後，先後持
    該變造之身分證以及千鶴公司股東同意書、章程、變更登記
    申請書等資料辦理公司變更登記，再持變造之身分證辦理千
    鶴公司負責人為鍾添富之公司執照、營利事業登記證之事實
    ，原審亦未及審酌。（五）被告另於87年3 月23日在臺灣中
    小企業銀行新明分行之印鑑卡上偽造鍾添富簽名1枚及印文2
    枚，及另於附表一編號十五所示之特販契約書上偽造「偉程
    汽車精品百貨行」印文、印章各1 枚之事實，原審未加審酌
    ，未就該部分偽造之印章、印文、署押宣告沒收；又被告於
    87年4月9日在萬泰商業銀行新竹分行支票存款開戶申請暨約
    定書上僅偽簽鍾添富姓名1 枚，於同日在該行印鑑卡上亦僅
    偽造印文，未偽造鍾添富簽名，原審誤以被告於申請暨約定
    書上偽簽鍾添富姓名2枚暨於該印鑑卡上偽簽姓名1枚，並宣
    告沒收，均有未合。（六）被告以未經設立登記之「偉程工
    程有限公司」或「偉程貿易有限公司」之名義，對外以上開
    公司成立須訂購辦公器材、家俱之虛詞，向附表一所示廠商
    詐稱訂貨，從事業務經營以及訂立契約之法律行為，係犯公
    司法第19條第2 項之罪，原審未及審酌，自有未洽。（七）
    依萬泰銀行新竹分行函附鍾添富支票存款戶退票資料查詢單
    、支票存款票據領用紀錄查詢單所示（見原審卷第194 頁、
    第195 頁），鍾添富該帳戶尚有票據號碼、票面金額、發票
    日均不詳之偽造兌付支票5紙，另有票號11552、11553、115
    63、11564 號之支票退票紀錄（如附表三編號二十至編號二
    三所示）；而依富邦銀行客戶存提紀錄單（見本院上訴卷第
    194頁）所示，富邦銀行千鶴公司支票存款帳戶自87年4月27
    日至同年5月19日，亦有7紙支票兌現之紀錄（如附表三編號
    二四至編號三十所示），該等支票均係被告基於同一概括犯
    意所連續偽造，業據被告於本院前審供明在卷，原審未予審
    酌，亦有未合。（八）被告於本院前審分別與被害人楊龍子
    、楊君儀、陳美惠、己○○達成和解，原審未及審酌此有利
    於被告之情狀，亦有未洽。被告上訴意旨，猶執前詞，否認
    有偽造有價證券犯行，指摘原判決不當，雖不足採，惟原判
    決既有上開可議之處，自應由本院撤銷改判。爰審酌被告曾
    有毒品前科紀錄，素行非佳，年輕力壯，不思正途，利用人
    性之善良，訛冒他人名義虛偽設立公司，巧取豪奪被害人之
    貨物，所詐騙貨物之價值金額甚鉅，復行使偽造支票，致使
    被害人求償無門，血本無歸，嚴重破壞社會商業往來之信賴
    基礎及交易秩序，所生損害非輕；惟念被告於原審及本院本
    審已坦承大部分犯行，並於本院前審已分別與被害人楊龍子
    、楊君儀、陳美惠、己○○達成和解（有和解契約書4 份附
    卷可稽），犯罪後態度尚稱良好等一切情狀，量處如主文第
    2 項所示之刑，以資懲儆。至變造之鍾添富身分證上甲○○
    之照片1枚，及變造之陳榮均身分證上辛○○之照片1枚，分
    別係被告甲○○及共犯辛○○所有供犯罪所用之物，均應依
    刑法第38條第1項第2款宣告沒收；附表一編號九所示契約、
    編號十三所示送貨單、買賣契約書、編號十五所示特販契約
    書之上及附表四、附表五所示偽造之「偉程汽車精品百貨行
    」印文、「鍾添富」之簽名、印文、指紋及「陳榮均」之簽
    名、印文，均應依刑法第219 條之規定沒收；又被告以「鍾
    添富」名義於萬泰商業銀行新竹分行所設支票存款帳戶（帳
    號000000000000）中偽簽之票據號碼、票面金額、發票日均
    不詳之支票5 紙（均有兌現）以及如附表三編號一至編號三
    五所示之支票35紙（其中編號二四至編號三十之支票7 紙均
    有兌現），均係被告偽造之支票，雖上開5 紙支票及附表三
    編號二十至三十之11紙支票影本並未附卷，惟不能證明業已
    滅失，自均應依刑法第205 條之規定宣告沒收。再被告委託
    他人所偽刻之「鍾添富」印章3 枚、「偉程汽車精品百貨行
    」之印章1枚、「陳榮均」之印章2枚，均未扣案，顯已滅失
    ，故不為宣告沒收。
據上論斷，應依刑事訴訟法第369條第1項前段、第364條、第299
條第1項前段，刑法第2條第1項、第28條、修正前第56條、第201
條第1項、第216條、第212條、第210條、第339條第1項、第 2項
、第217條第1項、修正前第55條、第205條、第219條、第38條第
1項第2款，修正後之公司法第19條第2 項，罰金罰鍰提高標準條
例第1條前段，判決如主文。
本案經檢察官沈明彥到庭執行職務。
中    華    民    國    95    年    7    月    12    日
                  刑事第八庭審判長法  官  鄭文肅
                                  法  官  楊炳禎
                                  法  官  陳國文
以上正本證明與原本無異。
如不服本判決，應於收受送達後十日內向本院提出上訴書狀，其
未敘述上訴之理由者並得於提起上訴後十日內向本院補提理由書
（均須按他造當事人之人數附繕本）。
                                  書記官  蔡棟樑
中    華    民    國    95    年    7    月    12    日
附錄：本案論罪科刑法條全文
刑法第201條第1項：
意圖供行使之用，而偽造、變造公債票、公司股票或其他有價證
券者，處3 年以上10年以下有期徒刑，得併科3000元以下罰金。
行使偽造、變造之公債票、公司股票或其他有價證券，或意圖供
行使之用，而收集或交付於人者，處1 年以上7 年以下有期徒刑
，得併科3000元以下罰金。
刑法第216條：
行使第210 條至第215 條之文書者，依偽造、變造文書或登載不
實事項或使登載不實事項之規定處斷。
刑法第210條：
偽造、變造私文書，足以生損害於公眾或他人者，處5 年以下有
期徒刑。
刑法第212條：
偽造、變造護照、旅券、免許證、特許證及關於品行、能力、服
務或其他相類之證書、介紹書，足以生損害於公眾或他人者，處
1 年以下有期徒刑、拘役或300 元以下罰金。
刑法第217條第1項：
偽造印章、印文或署押，足以生損害於公眾或他人者，處3 年以
下有期徒刑。
盜用印章、印文或署押，足以生損害於公眾或他人者，亦同。
刑法第339條第1項、第2項：
意圖為自己或第三人不法之所有，以詐術使人將本人或第三人之
物交付者，處5 年以下有期徒刑、拘役或科或併科1000元以下罰
金。
以前項方法得財產上不法之利益或使第三人得之者亦同。
前二項之未遂犯罰之。
公司法第19條第2項：
未經設立登記，不得以公司名義經營業務或為其他法律行為。
違反前項規定者，行為人處1 年以下有期徒刑、拘役或科或併科
新臺幣150,000 元以下罰金，並自負民事責任；行為人有二人以
上者，連帶負民事責任，並由主管機關禁止其使用公司名稱。
附表一
┌──┬────┬────┬────┬───────┬──────────┐
│編號│受害廠商│定貨或交│貨款金額│付  款  支  票│備                註│
│    │（負責人│貨時間  │（新台幣│（或簽立之契約│                    │
│    │）      │        │）      │）            │                    │
├──┼────┼────┼────┼───────┼──────────┤
│    │銘曜珠寶│87年4 月│1,970,00│如附表三編號一│由甲○○至新竹市東門│
│ 一 │公司（莊│29日晚間│0 元    │至三所示支票3 │街150 號購買，尚未交│
│    │博任）  │8 時許  │        │紙            │付貨物而未遂。      │
├──┼────┼────┼────┼───────┼──────────┤
│    │兆陽資訊│87年4 月│795,900 │如附表三編號四│以電話訂購5 部電腦主│
│ 二 │股份有限│27、29日│元      │所示支票1 紙  │機、6 部手提電腦及5 │
│    │公司（魏│2 次訂貨│        │              │部螢幕，由被害人將上│
│    │綸淇）  │        │        │              │開財物分別載往新竹市│
│    │        │        │        │              │四維路15號2 樓及同市│
│    │        │        │        │              │中山路541 號。嗣為警│
│    │        │        │        │              │起獲上開電腦主機4 台│
│    │        │        │        │              │、5部螢幕。         │
├──┼────┼────┼────┼───────┼──────────┤
│    │廣太企業│87年4 月│96,115元│給付現金50,000│至上開公司購買拉飛紅│
│ 三 │有限公司│24日上午│（起訴書│元（詐得46,115│酒9 瓶、木盒雪茄50支│
│    │（己○○│11時許訂│誤載應更│元）          │等物。              │
│    │）      │貨      │正）    │              │                    │
├──┼────┼────┼────┼───────┼──────────┤
│    │卓見科技│87年4 月│94,400元│以支票3 紙支付│至新竹市○○路191 號│
│ 四 │有限公司│26日訂貨│        │（未據扣案）  │上開公司，訂購國際系│
│    │（楊君儀│        │        │              │統話機1 套、顯示話機│
│    │）      │        │        │              │1 部、標準話機8 部、│
│    │        │        │        │              │傳真機2 部、色墨傳真│
│    │        │        │        │              │機1 部，由被害人在同│
│    │        │        │        │              │市○○路541 號裝設，│
│    │        │        │        │              │並申請電話號碼2 線、│
│    │        │        │        │              │申辦太平洋電信門號4 │
│    │        │        │        │              │張。                │
├──┼────┼────┼────┼───────┼──────────┤
│    │喜美資訊│87年4 月│614,775 │如附表三編號五│以電話訂購桌上型電腦│
│    │有限公司│13日交貨│元      │所示之支票1 紙│4 台、印表機2 台、手│
│ 五 │（子○○│        │        │              │提電腦3 台，由被害人│
│    │）      │        │        │              │至新竹市○○路15號2 │
│    │        │        │        │              │樓裝設。            │
├──┼────┼────┼────┼───────┼──────────┤
│    │嘉南電腦│87年4 月│495,600 │支票1 紙（未據│至新竹縣竹北市光明九│
│ 六 │有限公司│15日    │元      │扣案）        │路199 號之上開公司訂│
│    │（張育誠│        │        │              │購電腦1 批。        │
│    │）      │        │        │              │                    │
├──┼────┼────┼────┼───────┼──────────┤
│    │龍子古今│87年4 月│3,800,00│支票4 紙（以鍾│至新竹市○○路205 號│
│ 七 │藝術中心│初      │0 元    │添富名義簽發，│該中心訂購茶葉及古董│
│    │（楊龍子│        │        │未據扣案）    │各1 批。            │
│    │）      │        │        │              │                    │
├──┼────┼────┼────┼───────┼──────────┤
│    │新光保全│87年4 月│50,000元│無            │以電話向該公司訂貨，│
│ 八 │公司（業│29日    │        │              │由被害人至新竹市四維│
│    │務員黃德│        │        │              │路15號2 樓裝設保全系│
│    │義）    │        │        │              │統。                │
├──┼────┼────┼────┼───────┼──────────┤
│ 九 │尚群室內│87年4 月│420,000 │已給付現金120,│以電話聯絡至新竹市四│
│    │設計公司│初      │元      │000 元，另交付│維路15號2 樓裝潢。以│
│    │（丙○○│        │        │如附表三編號六│鍾添富名義簽立室內設│
│    │）      │        │        │所示之支票1 紙│計工程合約（偵查卷第│
│    │        │        │        │（詐得300,000 │118 頁至第120 頁，鍾│
│    │        │        │        │元）          │富簽名2 枚）        │
├──┼────┼────┼────┼───────┼──────────┤
│    │佳濃企業│87年4 月│302,749 │無            │以電話訂購影印機2 台│
│ 十 │有限公司│3 日訂貨│元      │              │、傳真機3 台、打卡鐘│
│    │（朱漢利│，4 月8 │        │              │2 台、碎紙機1 台、支│
│    │）      │日及27日│        │              │票機1 台、影印紙共15│
│    │        │送貨    │        │              │包、傳真紙共12包。  │
├──┼────┼────┼────┼───────┼──────────┤
│    │統帥西服│87年4 月│200,000 │支票1 紙（未據│要求被害人至新竹市四│
│十一│店（顧和│12日    │元      │扣案）        │維路15號2 樓訂作西服│
│    │平）    │        │        │              │1 批。              │
├──┼────┼────┼────┼───────┼──────────┤
│    │德和家具│87年4 月│1,529,00│支票1 紙（未據│至新竹市○○路219 巷│
│十二│公司（陳│初      │0 元    │扣案）        │31號訂購家具一批。  │
│    │美惠）  │        │        │              │                    │
├──┼────┼────┼────┼───────┼──────────┤
│    │名人高爾│87年4 月│1,064,50│如附表三編號七│電話邀約被害人至新竹│
│十三│夫事業股│8 日    │0 元    │、八所示之支票│市○○路15號2 樓洽購│
│    │份有限公│        │        │2 紙          │高爾夫球具1 批。被告│
│    │司（楊澤│        │        │              │於送貨單4 紙偽簽「鍾│
│    │民）    │        │        │              │」字4 枚表示受領（偵│
│    │        │        │        │              │查卷第110 頁、第111 │
│    │        │        │        │              │頁），偽簽鍾添富姓名│
│    │        │        │        │              │、偽蓋印文各1 枚於買│
│    │        │        │        │              │賣契約書（偵查卷第11│
│    │        │        │        │              │4 頁）              │
├──┼────┼────┼────┼───────┼──────────┤
│十四│超音汽車│87年4 月│80,000元│如附表三編號九│至新竹市○○路200 號│
│    │音響店（│20日    │        │所示之支票1 紙│之上開商店購買。    │
│    │丑○○）│        │        │              │                    │
├──┼────┼────┼────┼───────┼──────────┤
│    │德詮電業│87年4 月│242,800 │附表三編號十所│以電話訂購電器1 批，│
│十五│行（許德│4 日訂貨│元      │示之支票1 紙  │由被害人至新竹市四維│
│    │才）    │，4 月6 │        │              │路15號2 樓安裝。被告│
│    │        │日交貨  │        │              │偽簽鍾添富姓名、偽蓋│
│    │        │        │        │              │印文各1 枚，及偽蓋偉│
│    │        │        │        │              │程汽車精品百貨行印文│
│    │        │        │        │              │1 枚於特販契約書（偵│
│    │        │        │        │              │查卷第132 頁）      │
├──┼────┼────┼────┼───────┼──────────┤
│十六│靜觀堂（│87年4 月│3,500,00│如附表三編號十│以電話訂購茶葉、古董│
│    │戊○○）│15日、4 │0 元    │一至十四所示之│1 批。              │
│    │        │月24日  │        │支票4 紙      │                    │
├──┼────┼────┼────┼───────┼──────────┤
│    │竹勗裝潢│87年4 月│527,168 │如附表三編號十│由被害人至新竹市北大│
│十七│行（員工│14日    │元      │五、十六所示之│路22號3 樓之6 、同市│
│    │乙○○）│        │        │支票2 紙      │山路451 號裝潢工程。│
├──┼────┼────┼────┼───────┼──────────┤
│    │東芳電器│87年4 月│192,150 │無            │由被害人至同右地點裝│
│十八│行（李明│22日、23│元      │              │設冷氣6 台。        │
│    │得）    │日      │        │              │                    │
├──┼────┼────┼────┼───────┼──────────┤
│    │庚○○  │87年4 月│3,800,00│如附表三編號十│以電話訂購古董茶壺14│
│十九│        │21日、22│0 元    │七、十八、十九│支、茶具1 批後，由被│
│    │        │日、28日│        │所示之支票3 紙│害人送至新竹市○○路│
│    │        │        │        │              │15號2 樓。          │
├──┼────┼────┼────┼───────┼──────────┤
│    │億碩高科│87年4 月│1,740,00│支票1 紙（不詳│以電話訂購影音光碟機│
│二十│技公司（│13日    │0 元    │，未據扣案）  │116 台，由被害人送至│
│    │賴明雄）│        │        │              │同上地點。          │
├──┴────┴────┴────┴───────┴──────────┤
│總計共詐得19,375,157元                                                  │
└────────────────────────────────────┘
附表二
┌─┬───┬──────┬───────┬─────┬────┬───┐
│  │      │            │              │          │        │      │
│編│犯  罪│ 犯 罪 地 點│ 犯 罪 方 式  │ 所得財物 │被 害 人│備  註│
│號│時  間│            │              │（或利益）│        │      │
├─┼───┼──────┼───────┼─────┼────┼───┤
│一│6.18.│(1)台北市南京│由辛○○冒「陳│裝潢材料、│林文榜  │偵字第│
│  │      │  東路5 段37│榮均」名義向詐│勞務（工程│        │15316 │
│  │      │  9 巷12號10│騙林文榜承攬活│款252,000 │        │號卷第│
│  │      │  樓之1     │力康有限公司、│元）      │        │29頁  │
│  │      │(2)台北市龍江│龍江文教機構裝│          │        │      │
│  │      │  路260 號  │潢工程。      │          │        │      │
│  │      │            │              │          │        │      │
│  ├───┼──────┼───────┼─────┤        │      │
│  │6.│台北市○○路│以同一方式詐騙│裝潢材料、│        │      │
│  │      │260 號      │林文榜承攬龍江│勞務（工程│        │      │
│  │      │            │文教機構追加裝│款375,000 │        │      │
│  │      │            │潢工程。      │元）      │        │      │
│  ├───┼──────┼───────┼─────┤        │      │
│  │7.9.│台北市○○路│以同一方式詐騙│裝潢材料、│        │      │
│  │      │260 號      │林文榜承攬龍江│勞務（工程│        │      │
│  │      │            │文教機構續追加│款169,000 │        │      │
│  │      │            │裝潢工程。    │元）      │        │      │
├─┼───┼──────┼───────┼─────┼────┼───┤
│二│7.13.│台北市○○路│沈玠忠先行傳真│電腦8 部及│沈玠忠  │偵字第│
│  │      │260 號      │報價單予林義泉│周邊設備（│        │15316 │
│  │      │            │，至7.13.下午婁│價值300,00│        │號卷第│
│  │      │            │湘泉冒「陳榮均│0 元）    │        │30頁至│
│  │      │            │」名義聯絡沈玠│          │        │第32頁│
│  │      │            │忠並詐購20部電│          │        │      │
│  │      │            │腦及其周邊設備│          │        │      │
│  │      │            │，沈玠忠即依約│          │        │      │
│  │      │            │分別於7.15.及7.│          │        │      │
│  │      │            │17.送交至台北市│          │        │      │
│  │      │            │龍江路260 號，│          │        │      │
│  │      │            │迄至7.20.見該公│          │        │      │
│  │      │            │司可疑，而搬回│          │        │      │
│  │      │            │前所出貨之12部│          │        │      │
│  │      │            │電腦          │          │        │      │
├─┼───┼──────┼───────┼─────┼────┼───┤
│三│7.9.│台北市南京東│由活力康公司劉│宏碁電腦  │寧遠電腦│偵字第│
│  │      │路五段379 巷│漢庭於7.9.傳真│PENTIUMII │網路有限│15316 │
│  │      │12號10樓之1 │訂單至寧遠電腦│266 8 台（│公司    │號卷第│
│  │      │            │網路有限公司詐│含周邊設備│        │33頁至│
│  │      │            │購電腦及其周邊│）（價值31│        │第36頁│
│  │      │            │設備，而至7.14.│9,324 元〔│        │      │
│  │      │            │全數交貨到台北│已扣除上開│        │      │
│  │      │            │市○○○路○ 段│匯款部分〕│        │      │
│  │      │            │379 巷12號10樓│）        │        │      │
│  │      │            │之1 活力康公司│          │        │      │
│  │      │            │；活力康公司則│          │        │      │
│  │      │            │僅於7.18.電匯貨│          │        │      │
│  │      │            │款39,172元。  │          │        │      │
│  ├───┼──────┼───────┼─────┤        │      │
│  │7.15.│同上        │劉漢庭7.15.傳真│數據機、網│        │      │
│  │      │            │訂單，送貨地址│路分享器各│        │      │
│  │      │            │同上          │1 台（價值│        │      │
│  │      │            │              │14,018元）│        │      │
│  │      │            │              │          │        │      │
│  ├───┼──────┼───────┼─────┤        │      │
│  │7.16.│同上        │劉漢庭7.16.傳真│電腦印表機│        │      │
│  │      │            │訂單，送貨地址│7 台、掃描│        │      │
│  │      │            │同上          │器1 台（價│        │      │
│  │      │            │              │值138,443 │        │      │
│  │      │            │              │元）      │        │      │
│  ├───┼──────┼───────┼─────┤        │      │
│  │7.18.│同上        │劉漢庭7.傳真│組裝電腦4 │        │      │
│  │      │            │訂單，送貨地址│台（價值20│        │      │
│  │      │            │同上          │9,992元） │        │      │
│  │      │            │              │          │        │      │
├─┼───┼──────┼───────┼─────┼────┼───┤
│四│6.15.│台北市南京東│由甲○○冒「蕭│監控、視聽│向穩企業│偵字第│
│  │      │路5 段379 巷│雙旺」名義、由│音響設備資│有限公司│15316 │
│  │      │12號10樓之1 │辛○○冒「陳榮│材及架設勞│        │號卷第│
│  │      │            │均」名義，向向│務（工程款│        │48頁至│
│  │      │            │穩企業有限公司│560,000 元│        │第50頁│
│  │      │            │詐騙承攬台北市│）        │        │，原審│
│  │      │            │南京東路5 段37│          │        │卷第13│
│  │      │            │9 巷12號10樓之│          │        │7 頁  │
│  │      │            │1 之監控、視聽│          │        │      │
│  │      │            │音響設備工程，│          │        │      │
│  │      │            │而工程完竣後開│          │        │      │
│  │      │            │立如附表三編號│          │        │      │
│  │      │            │三五之支票支付│          │        │      │
│  ├───┼──────┼───────┼─────┤        │      │
│  │7.15.│台北市○○路│以同一方式詐騙│監控、視聽│        │      │
│  │      │260 號      │向穩企業有限公│音響設備資│        │      │
│  │      │            │司承攬台北市龍│材及架設勞│        │      │
│  │      │            │江路260 號龍江│務（工程款│        │      │
│  │      │            │文教機構之監控│700,000 元│        │      │
│  │      │            │、視聽音響設備│）        │        │      │
│  │      │            │工程          │          │        │      │
│  ├───┼──────┼───────┼─────┤        │      │
│  │7.10.│台北市南京東│詐購視聽設備  │視聽器材1 │        │      │
│  │      │路5 段379 巷│              │批（價值14│        │      │
│  │      │12號10樓之1 │              │3,000元） │        │      │
│  ├───┼──────┼───────┼─────┤        │      │
│  │7.13.│同上        │同上          │視聽器材1 │        │      │
│  │      │            │              │批（價值35│        │      │
│  │      │            │              │3,000元） │        │      │
│  ├───┼──────┼───────┼─────┤        │      │
│  │7.15.│同上        │同上          │視聽器材1 │        │      │
│  │      │            │              │批（價值21│        │      │
│  │      │            │              │7,500元） │        │      │
│  │      │            │上列後四項合併│          │        │      │
│  │      │            │開立附表三編號│          │        │      │
│  │      │            │三四之支票支付│          │        │      │
├─┼───┼──────┼───────┼─────┼────┼───┤
│五│6.  │台北市南京東│由甲○○冒「蕭│廣告設計、│台灣文筆│偵字第│
│  │      │路5 段379 巷│雙旺」名義於│刊登費用之│機構    │15316 │
│  │      │12號10樓之1 │6.間即向台灣文│利益（價值│        │號卷第│
│  │      │            │筆機構詐騙承攬│650,000 元│        │58頁至│
│  │      │            │廣告版面設計，│）        │        │第59頁│
│  │      │            │並分別在7.15.│          │        │      │
│  │      │            │自立晚報刊登十│          │        │      │
│  │      │            │全批、7.16.聯合│          │        │      │
│  │      │            │報刊登十全批、│          │        │      │
│  │      │            │7.17.工商時報二│          │        │      │
│  │      │            │十全批。      │          │        │      │
├─┼───┼──────┼───────┼─────┼────┼───┤
│六│6.│台北市南京東│由甲○○冒「蕭│筆記型電腦│生活概念│偵字第│
│  │      │路5 段379 巷│雙旺」名義與生│2 台（價值│科技股份│15316 │
│  │      │12號10樓之1 │活概念科技股份│172,000 元│有限公司│號卷第│
│  │      │            │有限公司聯絡，│）        │（起訴書│63頁至│
│  │      │            │於6.下午指│          │誤載為其│第66頁│
│  │      │            │示林義泉向其詐│          │母公司新│，原審│
│  │      │            │購2 台筆記型電│          │禾股份有│卷第13│
│  │      │            │腦，該公司依約│          │限公司）│2 頁至│
│  │      │            │於同日送至台北│          │        │第133 │
│  │      │            │市○○○路○ 段│          │        │頁    │
│  │      │            │379 巷12號10樓│          │        │      │
│  │      │            │之1 活力康公司│          │        │      │
│  │      │            │。於6 月底再交│          │        │      │
│  │      │            │付如附表三編號│          │        │      │
│  │      │            │三一之支票支付│          │        │      │
│  ├───┼──────┼───────┼─────┤        │      │
│  │7.7.│(1)台北市南京│由活力康公司劉│筆記型電腦│        │      │
│  │      │  東路5 段37│漢庭於7.7.詐│7 台（價值│        │      │
│  │      │  9 巷12號10│購6 台、詐借1 │711,974 元│        │      │
│  │      │  樓之1     │台筆記型電腦，│）        │        │      │
│  │      │(2)台北市龍江│並指示其中5 台│          │        │      │
│  │      │  路260 號  │送至台北市龍江│          │        │      │
│  │      │            │路260 號龍江文│          │        │      │
│  │      │            │教機構；另2 台│          │        │      │
│  │      │            │則送至台北市南│          │        │      │
│  │      │            │京東路5 段379 │          │        │      │
│  │      │            │巷12號10樓之1 │          │        │      │
│  │      │            │活力康公司。  │          │        │      │
├─┼───┼──────┼───────┼─────┼────┼───┤
│七│6.│台北市南京東│由甲○○冒「蕭│筆記型電腦│赫德資訊│偵字第│
│  │      │路5 段379 巷│雙旺」名義、由│2 台（價值│有限公司│15316 │
│  │      │12號10樓之1 │辛○○冒「陳榮│105,000 元│        │號卷第│
│  │      │            │均」名義、林義│）        │        │67至69│
│  │      │            │泉等與赫德資訊│          │        │頁，原│
│  │      │            │有限公司商議，│          │        │審卷第│
│  │      │            │於6.詐購筆│          │        │133 至│
│  │      │            │記型電腦2 台，│          │        │134 頁│
│  │      │            │6.由辛○○指│          │        │      │
│  │      │            │示賴泉勇至該公│          │        │      │
│  │      │            │司收取        │          │        │      │
│  ├───┼──────┼───────┼─────┤        │      │
│  │7.2.│台北市○○路│以同一方式商議│電腦系統設│        │      │
│  │      │260 號      │，於7.2.詐購│備1 套（價│        │      │
│  │      │            │電腦系統設備1 │值1,400,00│        │      │
│  │      │            │套，至7.10.在│0 元      │        │      │
│  │      │            │台北市○○路26│          │        │      │
│  │      │            │0 號安裝完成  │          │        │      │
├─┼───┼──────┼───────┼─────┼────┼───┤
│八│7.1.│台北市南京東│由活力康有限公│筆記型電腦│原毅實業│偵字第│
│  │      │路5 段379 巷│司林義泉於7.│4 台、硬碟│有限公司│15316 │
│  │      │12號10樓之1 │1.至原毅實業有│1 台（價值│        │號卷第│
│  │      │            │限公司詐購筆記│448,161 元│        │70頁至│
│  │      │            │型電腦4 台、上│）        │        │第73頁│
│  │      │            │開電腦專用硬碟│          │        │，原審│
│  │      │            │1 台，該公司經│          │        │卷第13│
│  │      │            │向「蕭雙旺」即│          │        │5 頁  │
│  │      │            │甲○○確認後，│          │        │      │
│  │      │            │於7.2.送至活力│          │        │      │
│  │      │            │康公司        │          │        │      │
├─┼───┼──────┼───────┼─────┼────┼───┤
│九│7.5.│台北市○○路│配合赫德資訊有│電腦線路材│立德資訊│偵字第│
│  │至7.17.│260 號      │限公司電腦系統│料、勞務（│公司    │15316 │
│  │      │            │設備之線路安裝│價值124,00│        │號卷第│
│  │      │            │              │0 元）    │        │73頁至│
│  │      │            │              │          │        │第75頁│
├─┼───┼──────┼───────┼─────┼────┼───┤
│十│7.14.│台北市○○路│由辛○○冒「陳│2 次合計被│葳訊企業│偵字第│
│  │      │260 號      │榮均」名義於│詐取行動電│有限公司│15316 │
│  │      │            │7.14.向葳訊企業│話30餘支（│        │號卷第│
│  │      │            │有限公司下訂單│價值538,00│        │75頁至│
│  │      │            │詐購1 批行動電│0 元）    │        │第77頁│
│  │      │            │話，該公司即於│          │        │，原審│
│  │      │            │7.16.送至台北市│          │        │卷第13│
│  │      │            │龍江路260 號  │          │        │6 頁  │
│  │      │            │              │          │        │      │
│  ├───┼──────┼───────┤          │        │      │
│  │7.17.│同上        │以同一方式於│          │        │      │
│  │      │            │7.17.再訂貨，該│          │        │      │
│  │      │            │公司於同日送至│          │        │      │
│  │      │            │上址          │          │        │      │
├─┼───┼──────┼───────┼─────┼────┼───┤
│十│6.12.│台北市南京東│由甲○○冒「蕭│電腦34台及│許永富  │偵字第│
│一│      │路5 段379 巷│雙旺」名義、由│周邊設備（│（個人工│22947 │
│  │      │12號10樓之1 │辛○○冒「陳榮│價值841,59│作室）  │號卷第│
│  │      │            │均」名義與許永│0 元）    │        │10頁至│
│  │      │            │富商談，於6.│          │        │第11頁│
│  │      │            │12.訂1 部電腦送│          │        │，原審│
│  │      │            │至活力康公司  │          │        │卷第13│
│  ├───┼──────┼───────┤          │        │8 頁至│
│  │6.15.│同上        │6.15.再詐訂電│          │        │第139 │
│  │      │            │腦2 台，亦送至│          │        │頁    │
│  │      │            │上址          │          │        │      │
│  ├───┼──────┼───────┤          │        │      │
│  │6.19.│(1)台北市南京│6.19.再詐訂電│          │        │      │
│  │      │  東路5 段37│腦31台，其中26│          │        │      │
│  │      │  9 巷12號10│台送至龍江文教│          │        │      │
│  │      │  樓之1     │機構；另5 台送│          │        │      │
│  │      │(2)台北市龍江│至活力康公司  │          │        │      │
│  │      │  路260 號  │              │          │        │      │
│  │      │            │上開貨款以開立│          │        │      │
│  │      │            │如附表三編號三│          │        │      │
│  │      │            │二、編號三三之│          │        │      │
│  │      │            │支票支付      │          │        │      │
├─┴───┴──────┴───────┴─────┴────┴───┤
│總計共詐得8,742,002 元                                                │
└───────────────────────────────────┘
附表三
┌─┬────┬────┬────┬────┬────┬────┬────┐
│編│付 款 人│發票人  │帳    號│票據號碼│票面金額│票    載│備    註│
│號│        │        │        │        │(新台幣)│發票日期│        │
├─┼────┼────┼────┼────┼────┼────┼────┤
│  │富邦銀行│千鶴實業│00-00000│CG032581│300,000 │87年4 月│        │
│一│中壢分行│有限公司│6-4     │5       │元      │29日    │        │
│  │        │鍾添富  │        │        │        │        │87年度偵│
├─┼────┼────┼────┼────┼────┼────┤字第2767│
│二│同    上│同    上│同    上│CG032582│400,000 │87年5 月│號卷第11│
│  │        │        │        │0       │元      │11日    │6 頁    │
├─┼────┼────┼────┼────┼────┼────┤        │
│三│同    上│同    上│同    上│CG032582│300,000 │87年5 月│        │
│  │        │        │        │2       │元      │2 日    │        │
├─┼────┼────┼────┼────┼────┼────┼────┤
│四│同    上│同    上│同    上│CG032581│795,900 │87年5 月│偵卷第10│
│  │        │        │        │7       │元      │15日    │9 頁    │
├─┼────┼────┼────┼────┼────┼────┼────┤
│五│萬泰商業│鍾添富  │00000-00│CA001155│573,260 │87年5 月│偵卷第11│
│  │銀行新竹│        │        │9       │元      │10日    │5 頁    │
│  │分行    │        │        │        │        │        │        │
├─┼────┼────┼────┼────┼────┼────┼────┤
│六│台灣中小│鍾添富  │00894-0 │AP393405│300,000 │87年5 月│偵卷第12│
│  │企業銀行│        │        │2       │元      │15日    │2 頁    │
│  │新明分行│        │        │        │        │        │        │
├─┼────┼────┼────┼────┼────┼────┼────┤
│七│同    上│同    上│同    上│AP393407│744,500 │同    上│偵卷第12│
│  │        │        │        │5       │元      │        │3 頁    │
├─┼────┼────┼────┼────┼────┼────┼────┤
│八│萬泰商業│同    上│00000-00│CH001155│320,000 │87年5 月│同    上│
│  │銀行新竹│        │        │8       │元      │10日    │        │
│  │分行    │        │        │        │        │        │        │
├─┼────┼────┼────┼────┼────┼────┼────┤
│九│同    上│同    上│同    上│CA001156│80,000元│87年5 月│偵卷第16│
│  │        │        │        │1       │        │11日    │7 頁    │
├─┼────┼────┼────┼────┼────┼────┼────┤
│十│台灣中小│同    上│00894-0 │AP393406│242,800 │87年5 月│原審卷第│
│  │企業銀行│        │        │6       │元      │10日    │238 頁  │
│  │新明分行│        │        │        │        │        │        │
├─┼────┼────┼────┼────┼────┼────┼────┤
│十│同    上│同    上│同    上│AP393407│1,340,00│同    上│偵卷第14│
│一│        │        │        │3       │0 元    │        │7 頁    │
├─┼────┼────┼────┼────┼────┼────┼────┤
│十│同    上│同    上│同    上│AP393407│160,000 │同    上│同    上│
│二│        │        │        │4       │元      │        │        │
├─┼────┼────┼────┼────┼────┼────┼────┤
│十│萬泰商業│同    上│00000-00│CA001156│1,000,00│87年5 月│偵卷第14│
│三│銀行新竹│        │        │6       │0元     │15日    │7 頁反面│
│  │分行    │        │        │        │        │        │        │
├─┼────┼────┼────┼────┼────┼────┼────┤
│十│同    上│同    上│同    上│CA001156│1,000,00│87年5 月│同    上│
│四│        │        │        │5       │0 元    │10日    │        │
├─┼────┼────┼────┼────┼────┼────┼────┤
│十│富邦銀行│千鶴實業│00-00000│CG032581│527,168 │87年5 月│原審卷第│
│五│中壢分行│有限公司│6-4     │8       │元      │20日    │244 頁  │
│  │        │鍾添富  │        │        │        │        │        │
├─┼────┼────┼────┼────┼────┼────┼────┤
│十│同    上│同    上│同    上│CG032581│192,150 │87年5 月│原審卷第│
│六│        │        │        │9       │元      │10日    │246 頁  │
├─┼────┼────┼────┼────┼────┼────┼────┤
│十│同    上│同    上│同    上│CG032580│3,000,00│87年5 月│本院上訴│
│七│        │        │        │8       │0 元    │11日    │卷第78頁│
├─┼────┼────┼────┼────┼────┼────┼────┤
│十│萬泰商業│鍾添富  │00000-00│CA001156│500,000 │87年5 月│同    上│
│八│銀行新竹│        │        │2       │元      │15日    │        │
│  │分行    │        │        │        │        │        │        │
├─┼────┼────┼────┼────┼────┼────┼────┤
│十│同    上│同    上│同    上│CA001156│300,000 │87年5 月│同    上│
│九│        │        │        │7       │元      │11日    │        │
├─┼────┼────┼────┼────┼────┼────┼────┤
│二│同    上│同    上│同    上│CA001155│1,450,00│87年5 月│退票資料│
│十│        │        │        │2       │0 元    │9 日    │查詢單（│
│  │        │        │        │        │        │        │原審卷第│
│  │        │        │        │        │        │        │194 頁）│
├─┼────┼────┼────┼────┼────┼────┼────┤
│二│同    上│同    上│同    上│CA001155│1,300,00│同    上│同    上│
│一│        │        │        │3       │0 元    │        │        │
├─┼────┼────┼────┼────┼────┼────┼────┤
│二│同    上│同    上│同    上│CA001156│67,000元│87年5 月│同    上│
│二│        │        │        │3       │        │15日    │        │
├─┼────┼────┼────┼────┼────┼────┼────┤
│二│同    上│同    上│同    上│CA001156│180,000 │87年5 月│同    上│
│三│        │        │        │4       │元      │10日    │        │
├─┼────┼────┼────┼────┼────┼────┼────┤
│二│富邦銀行│千鶴實業│00-00000│CG032580│7,450 元│不    詳│客戶存提│
│四│中壢分行│有限公司│6-4     │7       │        │        │紀錄單（│
│  │        │鍾添富  │        │        │        │        │本院上訴│
│  │        │        │        │        │        │        │卷第194 │
│  │        │        │        │        │        │        │頁）    │
├─┼────┼────┼────┼────┼────┼────┼────┤
│二│同    上│同    上│同    上│CG032581│33,000元│同    上│同    上│
│五│        │        │        │1       │        │        │        │
├─┼────┼────┼────┼────┼────┼────┼────┤
│二│同    上│同    上│同    上│CG032581│22,000元│同    上│同    上│
│六│        │        │        │3       │        │        │        │
├─┼────┼────┼────┼────┼────┼────┼────┤
│二│同    上│同    上│同    上│CG032581│3,200 元│同    上│同    上│
│七│        │        │        │4       │        │        │        │
├─┼────┼────┼────┼────┼────┼────┼────┤
│二│同    上│同    上│同    上│CG032582│40,000元│同    上│同    上│
│八│        │        │        │4       │        │        │        │
├─┼────┼────┼────┼────┼────┼────┼────┤
│二│同    上│同    上│同    上│CG032580│80,000元│同    上│同    上│
│九│        │        │        │5       │        │        │        │
├─┼────┼────┼────┼────┼────┼────┼────┤
│三│同    上│同    上│同    上│CG032581│281,000 │同    上│同    上│
│十│        │        │        │6       │元      │        │        │
├─┼────┼────┼────┼────┼────┼────┼────┤
│三│寶島商業│活力康有│00000000│CA769103│172,000 │87年7 月│88易1885│
│一│銀行儲蓄│限公司  │0       │7       │元      │25日    │第150 頁│
│  │部      │陳榮均  │        │        │        │        │        │
├─┼────┼────┼────┼────┼────┼────┼────┤
│三│同    上│同    上│同    上│CA769100│331,100 │87年8 月│同上卷第│
│二│        │        │        │5       │元      │5 日    │163 頁  │
├─┼────┼────┼────┼────┼────┼────┼────┤
│三│同    上│同    上│同    上│CA769100│540,000 │同    上│同上卷第│
│三│        │        │        │6       │元      │        │164 頁  │
├─┼────┼────┼────┼────┼────┼────┼────┤
│三│同    上│同    上│同    上│CA767997│1,413,50│87年7 月│同上卷第│
│四│        │        │        │5       │0 元    │24日    │176 頁  │
├─┼────┼────┼────┼────┼────┼────┼────┤
│三│同    上│同    上│同    上│CA769104│560,000 │87年7 月│同上卷第│
│五│        │        │        │2       │元      │31日    │176 頁反│
│  │        │        │        │        │        │        │面      │
└─┴────┴────┴────┴────┴────┴────┴────┘
附表四
┌──┬─────┬────────────┬───┬───┬────┐
│編號│時      間│  偽    造    書    類  │簽  名│印  文│備    註│
├──┼─────┼────────────┼───┼───┼────┤
│一  │87.3.23   │臺灣中小企業銀行新明分行│鍾添富│鍾添富│原審卷第│
│    │          │印鑑卡                  │1   枚│1   枚│202 頁  │
├──┼─────┼────────────┼───┼───┼────┤
│二  │87.3.31   │千鶴公司股東同意書      │      │鍾添富│本院卷第│
│    │          │                        │      │1   枚│60頁    │
├──┼─────┼────────────┼───┼───┼────┤
│三  │同    上  │千鶴公司章程            │      │鍾添富│本院卷第│
│    │          │                        │      │1   枚│59頁    │
├──┼─────┼────────────┼───┼───┼────┤
│四  │同    上  │千鶴公司變更登記申請書  │      │鍾添富│本院卷第│
│    │          │                        │      │1   枚│57頁    │
├──┼─────┼────────────┼───┼───┼────┤
│五  │87.4.14   │有限公司變更登記事項卡  │      │鍾添富│本院卷第│
│    │          │（此係登載不實之公文書，│      │1   枚│54頁    │
│    │          │非屬偽造之文書）        │      │      │        │
├──┼─────┼────────────┼───┼───┼────┤
│六  │87.4.9    │萬泰商業銀行新竹分行支票│鍾添富│鍾添富│原審卷第│
│    │          │存款開戶申請暨約定書    │1   枚│1   枚│196 頁  │
├──┼─────┼────────────┼───┼───┼────┤
│七  │同    上  │萬泰商業銀行新竹分行印鑑│      │鍾添富│原審卷第│
│    │          │卡                      │      │1   枚│197 頁  │
├──┼─────┼────────────┼───┼───┼────┤
│八  │87.4.18   │富邦商業銀行中壢分行更換│鍾添富│鍾添富│原審卷第│
│    │          │戶名印鑑申請書          │1   枚│1   枚│208 頁  │
├──┼─────┼────────────┼───┼───┼────┤
│九  │87.6.8    │千鶴公司股東同意書      │      │鍾添富│本院卷第│
│    │          │                        │      │1   枚│67頁    │
├──┼─────┼────────────┼───┼───┼────┤
│十  │同    上  │千鶴公司章程            │      │鍾添富│本院卷第│
│    │          │                        │      │1   枚│66頁    │
├──┼─────┼────────────┼───┼───┼────┤
│十一│87.6.9    │千鶴公司變更登記申請書  │      │鍾添富│本院卷第│
│    │          │                        │      │1   枚│64頁    │
├──┼─────┼────────────┼───┼───┼────┤
│十二│87.7.27   │千鶴公司股東同意書      │      │鍾添富│本院卷第│
│    │          │                        │      │1   枚│69頁    │
├──┼─────┼────────────┼───┼───┼────┤
│十三│87.6.1    │活力康公司章程          │      │陳榮均│88易1885│
│    │          │                        │      │1   枚│第55頁  │
├──┼─────┼────────────┼───┼───┼────┤
│十四│同    上  │活力康公司股東同意書    │      │陳榮均│88易1885│
│    │          │（含所附章程修正條文對照│      │5   枚│第57頁至│
│    │          │表、股東名冊、變更股東之│      │      │第65頁  │
│    │          │身分證影本）            │      │      │        │
├──┼─────┼────────────┼───┼───┼────┤
│十五│87.6.5    │活力康公司執照          │      │陳榮均│88易1885│
│    │          │（此係登載不實之公文書，│      │1   枚│第47頁  │
│    │          │非屬偽造之文書）        │      │      │        │
├──┼─────┼────────────┼───┼───┼────┤
│十六│87.6.30   │活力康公司營利事業登記證│      │陳榮均│88易1885│
│    │          │（此係登載不實之公文書，│      │1   枚│第48頁  │
│    │          │非屬偽造之文書）        │      │      │        │
├──┼─────┼────────────┼───┼───┼────┤
│十七│87.6.17   │寶島商業銀行存戶代表人更│陳榮均│陳榮均│88易1885│
│    │          │換申請書                │1   枚│1   枚│第46頁  │
├──┼─────┼────────────┼───┼───┼────┤
│十八│同    上  │寶島商業銀行支票印鑑卡  │      │陳榮均│88易1885│
│    │          │（一式二份）            │      │2   枚│第44頁  │
└──┴─────┴────────────┴───┴───┴────┘
附表五（見臺灣新竹地方法院檢察署87年度偵字第2767號卷）
┌──┬─────────┬────────┬────┬───┬────┐
│編號│  日          時  │   偽 造 書 類  │簽    名│ 指印 │  備註  │
│    │                  │                │鍾添富  │      │        │
├──┼─────────┼────────┼────┼───┼────┤
│ 一 │87年5 月2 日下午5 │新竹市警察局第三│1   枚  │ 1 枚 │第66頁  │
│    │時許              │分局逮捕通知書  │        │      │        │
├──┼─────────┼────────┼────┼───┼────┤
│ 二 │87年5 月2 日下午5 │新竹市警察局第三│1   枚  │ 1 枚 │第62頁  │
│    │時30分許          │分局告知權利書  │        │      │        │
├──┼─────────┼────────┼────┼───┼────┤
│ 三 │同上日夜間11時許  │同右警察局夜間詢│1   枚  │ 1 枚 │第61頁  │
│    │                  │問犯罪嫌疑人同意│        │      │        │
│    │                  │請示單          │        │      │        │
├──┼─────────┼────────┼────┼───┼────┤
│ 四 │同上日下午7 時30分│新竹市警察局第三│1   枚  │ 9 枚 │第4 頁至│
│    │許                │分局警員洪嘉崇所│        │      │第6 頁反│
│    │                  │製作之警詢筆錄  │        │      │面      │
├──┼─────────┼────────┼────┼───┼────┤
│ 五 │同上日夜間9 時45分│臺灣新竹地方法院│1   枚  │      │第79頁反│
│    │許                │檢察署檢察官訊問│        │      │面      │
│    │                  │筆錄            │        │      │        │
├──┼─────────┼────────┼────┼───┼────┤
│ 六 │同              上│臺灣新竹地方法院│1   枚  │      │第81頁  │
│    │                  │檢察署收受刑事保│        │      │        │
│    │                  │證金通知書      │        │      │        │
└──┴─────────┴────────┴────┴───┴────┘


司法院資訊處製作；財團法人民間司法改革基金會備份。
